【裁判字號】    98,交簡上,327
【裁判日期】    981223
【裁判案由】    過失傷害
【裁判全文】
臺灣高雄地方法院刑事判決           98年度交簡上字第327號
上  訴  人  臺灣高雄地方法院檢察署檢察官
上  訴  人
即  被  告  甲○○
上列上訴人因過失傷害案件，不服本院民國98年8 月24日98年度
審交簡字第3895號刑事簡易判決（檢察官聲請簡易判決處刑案號
：98年度偵字第16722 號），提起上訴，本院判決如下：
    主  文
上訴駁回。
甲○○緩刑貳年。
    事實及理由
一、本件被告甲○○所犯為死刑、無期徒刑、最輕本刑為3 年以
    上有期徒刑以外之罪，其於本院審理程序進行中，就被訴事
    實為有罪之陳述，經審判長告知簡式審判程序之旨，並聽取
    當事人之意見後，本院合議庭裁定進行簡式審判程序。
二、本案經本院審理結果，認第一審判決對被告甲○○論以刑法
    第284 條第1 項前段之過失傷害罪，量處拘役50日，並諭知
    易科罰金之折算標準，其認事用法及量刑均無不當，應予維
    持。除於事實第5 行補充「依當時天氣晴、夜間有照明、視
    距良好、無障礙物等情形，並無不能注意之情事」，其餘均
    引用附件第一審判決書記載之事實及理由之記載（含檢察官
    聲請簡易判決處刑書）
三、檢察官上訴意旨認原審量刑過輕，被告甲○○上訴意旨稱：
    已與告訴人達成和解，並給付和解金完畢，請求諭知緩刑等
    語。惟按刑罰之量定，固屬法院自由裁量之職權行使，但仍
    應審酌刑法第57條所列各款事由及一切情狀，為酌量輕重之
    標準，並非漫無限制。在同一犯罪事實與情節，如別無其他
    加重或減輕之原因，下級審法院量定之刑，亦無過重或失輕
    之不當情形，則上級審法院對下級審法院之職權行使，原則
    上應予尊重。而本件原審以本案事證明確，並審酌被告並無
    刑事前科，未注意車前狀況，乃撞擊騎乘機車之被害人，因
    而發生交通事故，致被害人受有傷害，並斟酌被告犯罪所生
    之危險、過失程度、告訴人等所生之損害等一切情狀，判處
    被告拘役50日，並諭知以新臺幣1,000 元為易科罰金折算之
    標準。是原審已斟酌刑法第57條所規定之一切量刑事由，且
    所量處之刑度尚屬適當，檢察官上訴意旨指摘原判決量刑不
    當，被告甲○○上訴意旨未指摘原判決有何不當，上訴均為
    無理由，應予駁回。
四、上訴人即被告甲○○前未有犯罪前科，有臺灣高等法院被告
    前案紀錄表1 份在卷足按，且已與告訴人達成和解，有本院
    和解筆錄1 紙附於附民卷可證，本院審酌其因一時疏失，方
    罹刑章，經此偵、審程序，當知所警惕，信無再犯之虞，認
    前開所宣告之刑以暫不執行為適當，爰併諭知緩刑2 年，以
    啟自新。
據上論斷，應依刑事訴訟法第455 條之1 第1 項、第3 項、第36
8 條、第364 條、第373 條、第273 條之1 ，刑法第74條第1 項
第1 款，判決如主文。
本案經檢察官乙○○到庭執行職務。
中    華    民    國    98    年    12    月    23    日
                        交通法庭  審判長法  官  黃三友
                                        法  官  林俊寬
                                        法  官  陳億芳
以上正本證明與原本無異。
不得上訴。
中    華    民    國    98    年    12    月    23    日
                                        書記官  林靜慧
附錄本判決論罪之法條：
刑法第284條第1項：
因過失傷害人者，處6月以下有期徒刑、拘役或500元以下罰金，
致重傷者，處1年
以下有期徒刑、拘役或500元以下罰金。


司法院資訊處製作；財團法人民間司法改革基金會備份。
